【裁判字號】    94,訴,1198
【裁判日期】    951206
【裁判案由】    毒品危害防制條例
【裁判全文】
臺灣臺北地方法院刑事判決      九十四年度訴字第一一九八號
公  訴  人  臺灣臺北地方法院檢察署檢察官
被      告  乙○○
                    （另案於臺灣彰化監獄執行中，現寄押於
選任辯護人  舒建中律師
上列被告因違反毒品危害防制條例案件，經檢察官提起公訴（九
十四年度偵字第一三○五號），本院判決如下：
    主  文
本件免訴。
    理  由
一、公訴意旨略以：共同被告甲○○（已歿，本院另為不受理之
    判決確定）明知海洛因、安非他命係政府依法公告之第一級
    毒品及第二級毒品，並不得任意持有、轉讓及販賣，竟為牟
    利，夥同姓名年籍不詳綽號「小玉」等人，並以無償轉讓數
    量不詳之第二級毒品安非他命為代價，僱請與之同具犯意聯
    絡之被告乙○○，共同基於概括之犯意聯絡，連續自不詳時
    起，迄民國九十四年一月七日晚間十時三十分許為警查獲之
    時，在臺北縣深坑鄉○○街三十二號七樓等處所，透過00
    00000000號（起訴書誤繕為0000000000
    號）等行動電話供不特定人聯絡，以第一級毒品海洛因每錢
    新臺幣（下同）一萬六千元、第二級毒品安非他命每臺斤二
    十八萬元之價格販入後，海洛因以半錢九千元、四分之一錢
    五千元不等之價格，以及安非他命以一兩二萬九千元、一臺
    斤二十九萬元、○‧六公克一千元等不等之價格，販賣數量
    不等之海洛因、安非他命予姓名年籍不詳綽號「芭樂」、「
    松阿」、「宏達」等不特定人，嗣於九十四年一月七日晚間
    十時三十分許，在臺北縣深坑鄉○○街三十二號七樓為警持
    搜索票執行搜索時當場查獲，並扣得第一級毒品海洛因一小
    包（驗餘淨重○‧○九公克，空包裝重○‧一八公克）、第
    二級毒品安非他命三小包（總驗餘淨重四‧八○七四公克）
    、海洛因殘渣袋十四個、安非他命殘渣袋三十二個、已使用
    之注射針筒四支、未使用之注射針筒二十六支、電子磅秤一
    臺、研磨器二組、吸食器二組、摻食杓子八支、行動電話一
    具（含電話號碼0000000000號ＳＩＭ卡）、販毒
    所得二萬一千二百元、分裝袋三千二百個；並自被告乙○○
    身上起出海洛因二包（總驗餘淨重三‧六五公克，空包裝重
    ○‧五三公克）、行動電話二具（含電話號碼000000
    0000、0000000000號之ＳＩＭ卡）、三萬二
    千二百元等物品。因認被告乙○○涉犯毒品危害防制條例第
    四條第一項之販賣第一級毒品海洛因、同條第二項之販賣第
    二級毒品安非他命罪嫌云云。
二、按案件曾經判決確定者，應諭知免訴之判決，刑事訴訟法第
    三百零二條第一款定有明文。次按犯罪事實應依證據認定之
    ，無證據不得認定犯罪事實，刑事訴訟法第一百五十四條第
    二項定有明文。此所謂認定犯罪事實之證據，無論其為直接
    或間接證據，均須達於通常一般人均不致有所懷疑，而得確
    信其為真實之程度，始得據為有罪之認定，若其關於被告是
    否犯罪之證明未能達此程度，而有合理性懷疑之存在，致使
    無法形成有罪之確信，根據「罪證有疑、利於被告」之證據
    法則，即不得遽為不利被告之認定（最高法院二十九年上字
    第三一○五號、四十年臺上字第八六號、七十六年臺上字第
    四九八六號判例參照）。又共同被告所為不利於己之供述，
    固得採為其他被告之證據，惟此項不利之供述，須無其他瑕
    疵可指，且就其他方面調查又與事實相符者，始得採為其他
    共同被告犯罪事實之認定（最高法院四十六年臺上字第四一
    九號判例參照）。
三、公訴人認被告乙○○涉犯販賣第一級毒品海洛因及第二級毒
    品安非他命之犯行，無非係以共同被告甲○○於警詢及偵訊
    時之自白、證人林約翰證述共同被告甲○○於警詢時自白確
    具任意性、行動電話0000000000號之監聽譯文、
    法務部調查局九十四年三月十五日鑑定通知書、憲兵司令部
    刑事鑑識中心九十四年三月四日鑑驗通知書、臺灣檢驗科技
    股份有限公司九十四年二月一日濫用藥物尿液檢驗報告、共
    同被告甲○○於亞東紀念醫院之病歷、臺灣臺北地方法院檢
    察署檢察事務官之勘驗筆錄、扣案之第一級毒品海洛因一小
    包、第二級毒品安非他命三小包、海洛因殘渣袋十四個、安
    非他命殘渣袋三十二個、已使用之注射針筒四支、未使用之
    注射針筒二十六支、電子磅秤一臺、研磨器二組、吸食器二
    組、摻食杓子八支、行動電話一具（含電話號碼00000
    00000號ＳＩＭ卡）、販毒所得二萬一千二百元、分裝
    袋三千二百個，以及自被告乙○○身上起出海洛因二包、行
    動電話二具（含電話號碼0000000000、0000
    000000號之ＳＩＭ卡）、三萬二千二百元等物品，為
    其主要論據。
四、訊據被告乙○○堅詞否認有何販賣第一級毒品海洛因及第二
    級毒品安非他命之犯行，辯稱：共同被告甲○○於警詢、偵
    查中之自白不具證據能力，伊只有施用毒品，並未販賣，扣
    案之毒品係供自己施用，又監聽錄音帶之通話並非伊之聲音
    等語。
五、經查：
  (一)共同被告甲○○於九十四年一月八日警詢時固自白：其自九
    十三年十一月起，以電話聯絡之方式，將毒品賣給朋友，並
    賺取差價云云（見同上偵查卷第十七頁至第十九頁）。證人
    林約翰警員於偵查中雖結證以：當時正要製作警詢筆錄時，
    甲○○之眼神有些恍惚，經詢問甲○○是否要繼續製作警詢
    筆錄，甲○○表示可以，在製作筆錄之過程中，甲○○之回
    答還算流暢、切題，後來製作完筆錄後，甲○○毒癮有發作
    現象，我們有送甲○○就醫，當時甲○○無力自行行走，但
    意識還算清楚云云（見同上偵查卷第一五七頁）。惟經臺灣
    臺北地方法院檢察署檢察事務官勘驗該警詢錄音帶結果：共
    同被告甲○○有出現疑似鴉片類藥物之戒斷症狀，有勘驗筆
    錄在卷可稽（見同上偵查卷第一四八頁至第一五○頁），復
    經本院當庭勘驗警詢錄音帶結果：警員開始詢問共同被告甲
    ○○年籍，詢問至共同被告甲○○之住址時，共同被告甲○
    ○之回答已出現聲音模糊不清之狀況，並表示精神不好，無
    法正常回答問題，但警員表示拘禁時間會停止計算而延緩送
    法院之時間，共同被告甲○○始同意繼續接受詢問，警員詢
    問過程中，共同被告甲○○已有流鼻水吸鼻子之聲音，當警
    員提示監聽譯文並詢問共同被告甲○○有無販賣毒品時，共
    同被告甲○○沒有陳述，經警員再次詢問，共同被告甲○○
    才開始回答，警員並要共同被告甲○○有精神一點，當警員
    詢問共同被告甲○○如何將毒品拿給買毒品之人時，共同被
    告甲○○回答之聲音已模糊難辨，並出現作嘔之聲音，並於
    一邊呻吟，一邊嘔吐下製作完警詢筆錄，亦有準備程序筆錄
    在卷可按（見本院卷第一六一頁至第一七○頁），且共同被
    告甲○○於九十四年一月八日上午十一時十八分許，確因毒
    癮發作，全身不適，送往亞東紀念醫院急診，有亞東紀念醫
    院病歷在卷可稽（見同上偵查卷第一六二頁至第一六六頁）
    ，是共同被告甲○○於警詢時，係於藥物濫用戒斷症候群病
    症發作，接受警員長達一小時二十分之疲勞詢問下所為之自
    白，參照刑事訴訟法第一百五十六條第一項規定，自無證據
    能力。
  (二)共同被告甲○○於九十四年一月八日內勤檢察官訊問時雖自
    白：其以海洛因○‧○一克一千元、安非他命○‧一公克一
    千元之價格販賣毒品給朋友云云（見同上偵查卷第八十一頁
    至第八十三頁）。然經本院當庭勘驗該偵訊光碟結果：檢察
    官訊問共同被告甲○○將毒品賣給何人時，共同被告甲○○
    回答時已出現多次打哈欠，精神不濟之狀況，且回答之際時
    而否認販賣毒品，時而承認，供詞反覆，互有矛盾（見本院
    卷第一七五頁至第一八○頁），其自白憑信性不足，已有瑕
    疵，且對於販賣毒品之時間、地點、對象、數量、金額、交
    易方式等，均無明確說明，其自白是否與事實相符，亦非無
    疑，是其於偵查中所為之自白，揆諸前揭說明，要難遽採為
    被告乙○○犯罪事實之認定。
  (三)臺灣板橋地方法院檢察署於九十三年十二月七日核發九十三
    年板檢博致聲監字第○○一○二八號通訊監察書執行門號0
    000000000號行動電話之監聽（見同上偵查卷第二
    十九頁至第三十頁），經本院當庭勘驗九十三年十二月九日
    下午五時三十六分五十二秒、同日下午六時十八分四十四秒
    、九十三年十二月十二日晚間八時三十八分二十八秒、同日
    晚間八時十七分三十九秒、同日晚間十一時三十五分零六秒
    、同日晚間十一時三十七分十四秒、九十三年十二月十三日
    上午零時三十六分零六秒、九十三年十二月十四日上午零時
    十一分三十五秒、九十三年十二月十五日上午二時十一分二
    十九秒、九十三年十二月二十六日上午五時五十一分零九秒
    等十段共同被告甲○○所持用之門號0000000000
    號行動電話，與自被告乙○○身上扣得之門號000000
    0000、0000000000號行動電話之通話錄音帶
    ，該等通話內容固有人以「一錢軟的」、「硬的一個」等暗
    語表示欲購買毒品，並詢問價格，然被告乙○○否認上開通
    話內容為其與共同被告甲○○之對話，經本院囑託內政部警
    政署刑事警察局鑑定該監聽錄音帶中使用門號000000
    0000、0000000000號行動電話者之聲音，是
    否與被告乙○○之聲紋相符，經該局將送鑑錄音帶中各監聽
    電話內聲音，分別輸入分析儀逐一檢視結果，認其中待鑑定
    聲音樣本可比對字數不符鑑定需求，而無法鑑定，有該局九
    十五年九月十四日刑鑑字第○九五○一三一二一七號函附卷
    足憑（見本院卷第二三七頁），再經本院囑託法務部調查局
    鑑定結果，因監聽錄音帶錄音品質不佳，致聲紋共振峰（Ｆ
    ｏｒｍａｎｔ）圖譜特徵模糊，不符聲紋鑑定條件，無法作
    聲紋比對鑑定，亦有該局九十五年十月四日調科參字第○九
    五○○四六○四九○號聲紋鑑定報告書在卷可佐（見本院卷
    第二三九頁），是上開通話內容，是否係共同被告甲○○與
    被告乙○○之通話，非無疑義。
  (四)再者，共同被告甲○○及被告乙○○為警查獲時，並未同時
    查獲向伊等購買毒品之人，警方復未查得檢察官所指向共同
    被告甲○○及被告乙○○購買海洛因、安非他命之「芭樂」
    、「松阿」、「宏達」等人，是「芭樂」、「松阿」、「宏
    達」等人之年籍為何，與共同被告甲○○及被告乙○○間之
    交易模式如何，均乏證據佐證。
  (五)另自共同被告甲○○住處扣得之白粉一包（驗餘淨重○‧○
    九公克，空包裝重○‧一八公克）、自被告乙○○身上扣得
    之白粉二包（總驗餘淨重三‧六五公克，空包裝重○‧五三
    公克），及自共同被告甲○○住處扣得之顆粒三小包（合計
    淨重四‧九二一○公克，取樣○‧一一三六公克已鑑析用罄
    ，總驗餘淨重四‧八○七四公克），經分別送請法務部調查
    局、憲兵司令部刑事鑑識中心鑑定結果，確含海洛因、甲基
    安非他命成分，固有法務部調查局九十四年三月十五日調科
    壹字第○二○○○六九三九號、九十四年三月十七日調科壹
    字第○二○○○六九三八號鑑定通知書、憲兵司令部刑事鑑
    識中心九十四年三月二十八日（九四）安鑑字第○○五六一
    號鑑驗通知書在卷可考（見同上偵查卷第一三八頁、第一三
    九頁、第一七一頁），然上開扣案之毒品數量甚微，且被告
    乙○○為警查獲時所採集之尿液經送臺灣檢驗科技股份有限
    公司檢驗結果，呈安非他命陽性反應，有該公司九十四年二
    月一日ＣＨ／二○○五／一○○七三號濫用藥物尿液檢驗報
    告在卷足參（見同上偵查卷第一六一頁），足徵被告乙○○
    有施用毒品之行為。再者，電子磅秤及研磨器，雖係一般販
    賣毒品常用之工具，然施用毒品者或為秤重毒品之份量，或
    為研磨毒品，而持有電子磅秤、研磨器之情形，並非鮮見，
    扣案之現金亦無積極證據證明係販毒所得，亦均不足據以證
    明被告乙○○與共同被告甲○○有共同販賣第一級毒品海洛
    因及第二級毒品安非他命之犯行。
  (六)綜上所述，公訴人所舉事證不足以證明被告乙○○與共同被
    告甲○○有共同販賣第一級毒品海洛因及第二級毒品安非他
    命之犯行，惟被告乙○○持有海洛因及安非他命之事實，則
    屬確定，而被告乙○○供承其持有毒品係為供己施用，本院
    認其供承非無可採信，且被告乙○○自九十二年十二月底左
    右至九十四年八月十八日止，連續施用第一級毒品海洛因，
    經臺灣板橋地方法院以九十四年度訴字第一九八號刑事判決
    判處有期徒刑十月確定，又自九十三年四月間某日起至九十
    四年一月二十六日上午十時止，連續施用第二級毒品安非他
    命，復經臺灣板橋地方法院以九十四年度簡字第一○一○號
    刑事判決判處有期徒刑六月確定，有各該刑事判決、臺灣高
    等法院被告前案紀錄表存卷足憑（見本院卷第二四一頁至第
    二四二頁、第二四四頁、第二六四頁至第二八六頁），是被
    告乙○○持有第一級毒品毒品海洛因及第二級毒品安非他命
    之行為，雖因吸收關係而於前開施用毒品案件不另論罪，然
    被告乙○○上開施用毒品部分既經判決確定，則本院就被告
    乙○○持有第一級毒品海洛因及第二級毒品安非他命之同一
    事實，即應為被告乙○○免訴之諭知。
六、臺灣板橋地方法院檢察署檢察官九十四年度偵字第一四○三
    二號、九十四年度偵緝字第一七六四號移送併辦意旨書略以
    ：被告乙○○與其女友侯麗娟共同以一小包海洛因（毛重三
    ‧六公克）代價一萬元之價格，販賣第一級毒品予鄭永結，
    且意圖販賣而持有第一、二級毒品，而為警查獲，並扣得第
    一級毒品（毛重九十‧三公克）、第二級毒品安非他命（毛
    重一千三百九十八‧二公克）等物；又被告乙○○於九十四
    年一月下旬，以每公克七百元之代價，販賣第二級毒品安非
    他命予綽號「錢仔」之男子，於九十四年一月二十六日意圖
    販賣第一、二級毒品予綽號「錢仔」之男子，而為警查獲，
    並扣得第一級毒品十四包（毛重十七‧○八公克）、第二級
    毒品安非他命三十七包（毛重一百五十三‧五七公克）。因
    認被告乙○○涉犯毒品危害防制條例第四條第一、二項之販
    賣第一級毒品海洛因、第二級毒品安非他命，及同條例第五
    條第一、二項之意圖販賣而持有第一級毒品海洛因、第二級
    毒品安非他命罪嫌，此部分與本案具有連續犯之裁判上一罪
    關係等語。惟查，公訴意旨認被告乙○○涉有販賣第一級毒
    品海洛因、第二級毒品安非他命罪嫌部分，業經本院認為不
    能證明，並就被告乙○○持有第一級毒品海洛因及第二級毒
    品安非他命之犯行諭知免訴，已如前述，移送併辦部分，本
    院自無從併為審理，應退由檢察官另為適法之處理，併此敘
    明。
據上論斷，應依刑事訴訟法第三百零二條第一款，判決如主文。
本案經檢察官侯靜雯到庭執行職務
中    華    民    國  九十五  年   十二   月    六    日
                          臺灣臺北地方法院刑事第十四庭
                              審判長法  官  宋松璟
                                    法  官  劉煌基
                                    法  官  孫萍萍
以上正本證明與原本無異。
如不服本判決，應於收受送達後十日內向本院提出上訴書狀。
                                    書記官  張汝琪
中    華    民    國  九十五  年   十二   月    六    日


司法院資訊處製作；財團法人民間司法改革基金會備份。
